臺灣雲林地方法院刑事判決　　　　　　　　　　　　　九十一年度易字第一八九號
　　公　訴　人　臺灣雲林地方法院檢察署檢察官
　　被　　　告　甲○○
右列被告因違反動產擔保交易法案件，經檢察官提起公訴（九十一年度偵字第四五五
號），本院判決如左：
    主  文
甲○○動產擔保交易之債務人，意圖不法之利益，將標的物遷移，致生損害於債權人
，處拘役貳拾日，如易科罰金，以佰元折算壹日。
    事  實
一、甲○○於民國九十年一月三日，向匯通商業銀行股份有限公司（下稱匯通銀行）
    借款新台幣（下同）拾捌萬元，甲○○並提供車號ＳＲ－八九七０號自小客車一
    部為擔保，與匯通銀行向雲林監理站辦妥動產擔保交易動產抵押登記，約定自九
    十年一月八日（起訴書誤載為二月八日）起共分四十八期付清，每月一期，按期
    攤還本息，在貸款未還清前，上述自小客車僅得置放於甲○○位於雲林縣斗六市
    ○○路二九０巷四五弄三一號住處，甲○○不得擅自遷移。詎甲○○自九十年二
    月九日起，即未繳交本息，並意圖為自己不法利益，將上述自小客車遷移，致生
    損害於匯通銀行。
二、案經匯通銀行告訴台灣嘉義地方法院檢察署呈請台灣高等法院台南分院檢察署令
    轉台灣雲林地方法院檢察署檢察官偵查起訴。
    理  由
一、被告甲○○經傳未到。惟其於台灣嘉義地方法院檢察署及台灣雲林地方法院檢察
    署檢察事務官及檢察官訊問中，則已坦白上述動產抵押借貸及未還款，並其未占
    有使用該車輛，無法交給告訴人等事實不諱。被告於檢察官訊問時則否認犯行，
    辯稱：朋友借去都沒有還我，我的朋友叫「阿昇」，我找不到他云云。經查，上
    述犯罪事實，業據告訴代理人曾士銘指訴甚詳，並有借款擔保之本票、車輛動產
    抵押契約書、動產擔保交易動產抵押設定登記申請書等書證在卷可參。被告於檢
    察事務官訊問時先辯稱：該車在修車廠，當日即將會同告訴代理人前往牽車拍照
    云云，惟其事後卻又避不見面，亦未帶同告訴代理人前往修車廠看車，此為告訴
    代理人陳稱屬實。由上可見，被告意在躲避告訴人尋車，所稱車子在修車廠云云
    ，實無可信。事後被告又辯稱：是向綽號「阿昇」之人借款四萬元至修車廠取車
    ，一星期後車子為「阿昇」之人借走云云，但被告卻又不承認車子是因借款四萬
    元而質押。其後被告又稱「阿昇」沒有與其聯絡，找不到「阿昇」云云。被告對
    於車子借給何人，何時歸還等關係車子金錢價值之重要情事均無法交代，實有違
    常情，更足徵其上述辯解，無非又是在躲避告訴人占取該車而已，甚為明顯。綜
    上可知，被告是於九十年二月九日即應繳息次日起，即將上述車輛遷移致告訴人
    遍尋不著，其之所以如此，配合被告拒不繳款之行為觀之，可認被告是意圖為自
    己不法利益，不願告訴人取得該車求償無疑。本件事證明確，被告犯行堪以認定
    ，自應依法論科。
二、核被告所為，係犯動產擔保交易法第三十八條之罪。本院審酌被告犯後於檢察官
    偵訊中遲不交車履約，多方推拖，耗費偵查資源不少，惟其於檢察官起訴後，已
    與告訴人達成和解，清償上述債務，此為告訴代理人朱書賢到庭陳稱屬實，告訴
    代理人朱書賢亦表明願意原諒被告，並被告借款之金額不多等一切情狀，量處如
    主文所示之刑，並諭知易科罰金之折算標準。
三、被告經合法傳喚無正當理由未到庭，所以不待其陳述逕行判決。
據上論斷，應依刑事訴訟法第二百九十九條第一項前段、第三百零六條，動產擔保交
易法第三十八條，刑法第十一條前段、第四十一條第一項前段，罰金罰鍰提高標準條
例第一條前段、第二條，判決如主文。
中      華      民      國    九十一    年      十      月     三十     日
                                        臺灣雲林地方法院刑事第一庭
                                            法  官  侯  廷  昌
右正本證明與原本無異。
如不服本判決，應於判決送達後十日內向本院提出上訴狀( 應附繕本 )。
                                            書記官  蔡  金  保
中      華      民      國    九十一    年      十      月     三十     日
動產擔保交易法第三十八條
 (處分標的物之處罰)
動產擔保交易之債務人，意圖不法之利益，將標的物遷移、出賣、出質、移轉、抵押
或為其他處分，致生損害於債權人者，處三年以下有期徒刑、拘役或科或併科六千元
以下之罰金。
